ACORDAO-COMPLETO-2471776

ACÓRDÃO DE RELAÇÃO

ACÓRDÃO DE RELAÇÃO 9233/2021 ATA 24/2021 - SEGUNDA CÂMARA

Acórdão 9233/2021-TCU-Segunda Câmara
	Considerando que o presente processo trata de pensões civis deferidas pelo Ministério da Saúde a partir dos falecimentos de Ana Maria Dantas do Amaral, Florine Lustosa de Cerqueira, Francisco Felix de Sousa, Henrique Mota Neto, José Onofre Lourenço Alves e Marina Alves de Freitas Santos (Peças 2 a 7) ;
	Considerando que a Sefip emitiu o seu parecer à Peça 9 pela legalidade de todas as aludidas pensões civis;
	Considerando, enfim, que o MPTCU anuiu à aludida proposta da Sefip, sem prejuízo, contudo, de propor o envio de determinação no sentido de corrigir os códigos para os fundamentos legais das pensões instituídas por Ana Maria Dantas do Amaral e por Francisco Felix de Sousa, nos formulários do e-Pessoal, para que passem a indicar a PCIV-15 (Peça 12) ;
Os Ministros do Tribunal de Contas da União, reunidos em Sessão da 2ª Câmara, ACORDAM, por unanimidade, com fundamento nos arts. 1º, V, e 39, II, da Lei nº  8.443, de 1992, e nos arts. 1º, VIII, 143, II, 259, II, e 260, § 1º, do Regimento Interno do TCU, aprovado pela Resolução nº 246, de 2011, em assinalar a legalidade, com o respectivo registro, para os atos de pensão civil indicados no item 1.1 deste Acórdão, sem prejuízo de, em sintonia com os pareceres emitidos neste processo, prolatar a providência abaixo fixada pelo item 1.7 deste Acórdão:
1. Processo TC-Processo 037.729/2020-9 (PENSÃO CIVIL) 
	1.1. Interessados: Francisco Carvalho de Cerqueira (CPF XXX.938.903-XX) ; Francisco Helder Amaral (CPF XXX.272.223-XX) ; Francisco de Assis dos Santos (CPF XXX.386.213-XX) ; Lucia Ponte Der Hovannessian Mota (CPF XXX.584.543-XX) ; Maria Itame Lima Felix de Sousa (CPF XXX.373.403-XX) ; Maria Layce Luz Alves (CPF XXX.447.161-XX) ; Marianne Alves de Freitas Santos (CPF XXX.285.093-XX) .
	1.2. Órgão: Ministério da Saúde.
	1.3. Relator: Ministro-Substituto André Luís de Carvalho.
	1.4. Representante do Ministério Público: Procurador Júlio Marcelo de Oliveira.
	1.5. Unidade Técnica: Secretaria de Fiscalização de Integridade de Atos e Pagamentos de Pessoal e de Benefícios Sociais (Sefip) .
	1.6. Representação legal: não há.
	1.7. Providência: determinar a correção dos códigos para os fundamentos legais das pensões instituídas por Ana Maria Dantas do Amaral e por Francisco Felix de Sousa, nos formulários do e-Pessoal, para que passem a indicar a PCIV-15 em sintonia com o parecer do MPTCU à Peça 12.

Segunda Câmara

Ministério da Saúde.

Francisco Carvalho de Cerqueira (CPF XXX.938.903-XX); Francisco Helder Amaral (CPF XXX.272.223-XX); Francisco de Assis dos Santos (CPF XXX.386.213-XX); Lucia Ponte Der Hovannessian Mota (CPF XXX.584.543-XX); Maria Itame Lima Felix de Sousa (CPF XXX.373.403-XX); Maria Layce Luz Alves (CPF XXX.447.161-XX); Marianne Alves de Freitas Santos (CPF XXX.285.093-XX).

ANDRÉ DE CARVALHO

não há.

Procurador Júlio Marcelo de Oliveira.

PENSÃO CIVIL (PCIV)

Secretaria de Fiscalização de Integridade de Atos e Pagamentos de Pessoal e de Benefícios Sociais (Sefip).